【裁判字號】    94,訴,1629
【裁判日期】    950203
【裁判案由】    違反毒品危害防制條例
【裁判全文】
臺灣臺南地方法院刑事判決              94年度訴字第1629號
    公  訴  人  臺灣臺南地方法院檢察署檢察官
    被      告  甲○○
                        （另案在臺灣臺南監獄臺南分監執行中）
上列被告因違反毒品危害防制條例案件，經檢察官提起公訴（九
十四年度核退毒偵字第一二二號），被告於準備程序中就被訴事
實為有罪之陳述，本院裁定進行簡式審判程序，判決如下：
    主  文
甲○○施用第一級毒品，累犯，處有期徒刑壹年。
    事  實
一、甲○○前於民國八十七年間因施用毒品案件，經本院以八十
    七年度毒聲字第七五六號裁定送觀察、勒戒，因認無繼續施
    用毒品之傾向，於八十八年二月四日釋放出所，並由臺灣臺
    南地方法院檢察署檢察官以八十八年度偵緝字第四九、五０
    號為不起訴處分確定；復於八十九年間因施用毒品案件，經
    本院以八十九年度毒聲字第八九三號裁定送觀察、勒戒，因
    認有繼續施用毒品之傾向，由臺灣臺南地方法院檢察署檢察
    官聲請強制戒治暨提起公訴，經本院以八十九年度毒聲字第
    一一七一號裁定令入戒治處所施以強制戒治，因認無繼續戒
    治之必要，復經本院以八十九年度毒聲字第三００五號裁定
    停止戒治，所餘戒治期間付保護管束，並於九十年四月十三
    日期滿未經撤銷而視為強制戒治執行完畢；前述提起公訴部
    分並經本院以八十九年度訴字第五一八號判決處有期徒刑一
    年二月確定，其於九十年五月十七日入監服刑，於九十二年
    三月十二日假釋出監付保護管束；又於九十年間因施用毒品
    案件，經本院以九十年度訴字第七０三號判決處有期徒刑一
    年四月確定，經撤銷前案假釋，於九十二年十一月十六日再
    度入監服刑，而於九十三年五月二十二日縮刑期滿執行完畢
    。又於九十三年間因施用毒品案件，經本院於九十四年二月
    二十五日以九十四年度訴字第九九號判決處有期徒刑十月，
    而於九十四年三月二十七日確定。
二、詎甲○○仍不知悔改，於前次強制戒治執行完畢（即九十年
    四月十三日）釋放後五年內，復基於施用第一級毒品海洛因
    之犯意，於九十四年三月八日晚上八時許（起訴書載為於九
    十四年三月九日向前回溯二十六小時內之某日），在其位於
    臺南縣永康市○○○路四七一巷三十九弄八號之住處內，以
    將海洛因摻入香煙內吸食之方式，施用海洛因一次。嗣於九
    十四年三月九日為警通知到案，經其同意採尿送驗，結果呈
    嗎啡陽性反應，始悉上情。
三、案經臺南縣警察局永康分局報請臺灣臺南地方法院檢察署檢
    察官偵查起訴。
    理  由
一、本件被告甲○○所犯係死刑、無期徒刑、最輕本刑為三年以
    上有期徒刑以外之罪，亦非屬高等法院管轄之第一審案件，
    其於準備程序程序進行中就被訴事實為有罪之陳述，經法官
    告知簡式審判程序之旨，並聽取公訴人及被告之意見後，由
    合議庭裁定進行簡式審判程序，故不受同法第一百五十九條
    第一項、第一百六十一條之二、第一百六十一條之三、第一
    百六十三條之一及第一百六十四條至第一百七十條所規定證
    據能力認定及調查方式之限制，合先敘明。
二、上揭犯罪事實，業據被告於本院準備程序及審理程序中坦承
    不諱，且其尿液經送長榮大學鑑驗結果，確呈嗎啡陽性反應
    ，有該大學九十四年四月十一日確認報告、送驗尿液編號與
    真實姓名對照表編號名冊各一份在卷可稽，被告既已於本院
    準備程序及審理程序中坦承正確施用時間係在九十四年三月
    八日晚上八時許，並經蒞庭檢察官當庭更正起訴書所載之犯
    罪時間，堪認其任意性自白與事實相符。被告前於八十七年
    間因施用毒品案件，經本院以八十七年度毒聲字第七五六號
    裁定送觀察、勒戒，因認無繼續施用毒品之傾向，於八十八
    年二月四日釋放出所，並由臺灣臺南地方法院檢察署檢察官
    以八十八年度偵緝字第四九、五０號為不起訴處分確定；復
    於八十九年間因施用毒品案件，經本院以八十九年度毒聲字
    第八九三號裁定送觀察、勒戒，因認有繼續施用毒品之傾向
    ，由臺灣臺南地方法院檢察署檢察官聲請強制戒治，經本院
    以八十九年度毒聲字第一一七一號裁定令入戒治處所施以強
    制戒治，因認無繼續戒治之必要，復經本院以八十九年度毒
    聲字第三００五號裁定停止戒治，所餘戒治期間付保護管束
    ，並於九十年四月十三日期滿未經撤銷而視為強制戒治執行
    完畢等情，有臺灣高等法院被告前案紀錄表、臺灣臺南地方
    法院檢察署刑案資料查註紀錄表、全國施用毒品案件紀錄表
    各一份在卷可憑，是被告於前次強制戒治執行完畢釋放後五
    年內再犯本件施用毒品之犯行明確。又被告雖另因施用毒品
    案件，前經本院於九十四年二月二十五日以九十四年度訴字
    第九九號判決處有期徒刑十月，而於九十四年三月二十七日
    判決確定，查該案被告之犯罪時間係自九十三年十月十一日
    起至同年十一月二十日下午三時許止，經本院定於九十四年
    二月二十五日宣示判決，依最高法院八十二年度第四次刑事
    庭會議決議見解可知，該確定判決既判力之範圍應至最後審
    理事實法院宣判之日即九十四年二月二十五日為止。本件被
    告之犯罪時間係在九十四年三月八日晚上八時許，已在前案
    宣判日期之後，自不為前案之既判力效力所及，而應由本院
    依法論罪科刑，附此敘明。
三、查海洛因係屬毒品危害防制條例第二條第二項第一款所列之
    第一級毒品，故核被告所為，係犯毒品危害防制條例第十條
    第一項之施用第一級毒品罪。被告施用前持有第一級毒品之
    低度行為，應為施用之高度行為所吸收，不另論罪。被告前
    於八十九年間因施用毒品案件，經本院以八十九年度訴字第
    五一八號判決處有期徒刑一年二月確定，於九十年五月十七
    日入監服刑，而於九十二年三月十二日假釋出監付保護管束
    ；又於九十年間因施用毒品案件，經本院以九十年度訴字第
    七０三號判決處有期徒刑一年四月確定，經撤銷前案假釋，
    於九十二年十一月十六日再度入監服刑，而於九十三年五月
    二十二日縮刑期滿執行完畢各節，有前述前案紀錄表可憑，
    其於受有期徒刑執行完畢後五年以內再犯本件有期徒刑以上
    刑之罪，為累犯，應依刑法第四十七條之規定加重其刑。爰
    審酌被告前有違反肅清煙毒條例之前科，又屢犯施用第一級
    毒品罪名，顯欠缺悔改之心，且另於八十七年間有竊盜前科
    ，素行不佳，惟犯後業已於本院準備程序及審理程序中坦承
    犯行，態度良好，本件僅施用一次，又係為警通知後自動到
    案，及施用毒品係自戕身心，對於他人並未構成重大危害等
    一切情狀，認起訴檢察官具體求處有期徒刑三年六月尚屬過
    重，而量處如主文所示之刑。
據上論斷，應依刑事訴訟法第二百七十三條之一第一項、第二百
九十九條第一項前段，毒品危害防制條例第十條第一項，刑法第
十一條前段、第四十七條，判決如主文。
本案經檢察官乙○○到庭執行職務。
中    華    民    國    95    年    2     月    3    日
                  刑事第一庭  法  官  張婷妮
以上正本證明與原本無異。
如不服本判決，應於收受送達後10日內向本院提出上訴書狀（應
附繕本）。
                              書記官  陳姿利
中    華    民    國    95    年    2     月    3    日
毒品危害防制條例第十條第一項
施用第一級毒品者，處六月以上五年以下有期徒刑。


司法院資訊處製作；財團法人民間司法改革基金會備份。
